臺灣高等法院臺中分院刑事判決　　　　100年度上訴字第489號
上　訴　人
即　被　告　陳進連
選任辯護人　郭隆偉律師
上列上訴人因毒品危害防制條例案件，不服臺灣臺中地方法院99
年度訴字第2879號中華民國99年12月29日第一審判決（起訴案號
：臺灣臺中地方法院檢察署99年度偵字第19917號），提起上訴
，本院判決如下：
    主  文
原判決關於陳進連被訴於99年3月17日販賣第二級毒品，暨定應
執行刑部分，均撤銷。
陳進連販賣第二級毒品，累犯，處有期徒刑柒年捌月，未扣案販
賣第二級毒品所得新臺幣壹仟元沒收之，如全部或一部不能沒收
時，以其財產抵償之，未扣案之不詳廠牌行動電話壹支（含內搭
門號0000000000號晶片卡壹張）沒收之，如全部或一
部不能沒收時，追徵其價額。
其他上訴駁回。
第二項撤銷改判部分所處之刑與前項上訴駁回部分所處之刑，主
刑部分應執行有期徒刑玖年，從刑部分併執行之。
    事  實
一、陳進連（綽號「阿連」）前於民國94年間，因違反毒品危害
    防制條例案件，經台灣台中地方法院判處有期徒刑10月確定
    ，於96年1月12日縮刑期滿執行完畢。詎其仍不知悔改，明
    知甲基安非他命係毒品危害防制條例第2條第2項第2款所管
    制之第二級毒品，不得販賣、持有，竟意圖營利分別為下列
    販賣第二級毒品之行為：
(一)、游明滄於99年3月5日16、17時許在臺中縣大里市（現已改制
    為臺中市大里區）吉馬電子遊戲場（下稱吉馬電子遊戲場）
    遇見陳進連，知悉陳進連販賣甲基安非他命，即向陳進連表
    示欲購買新臺幣（下同）1000元之甲基安非他命，陳進連應
    允並向游明滄收取現金1000元後，告知游明滄當日晚上至其
    位於臺中縣大里市○○路190巷3號住處拿取甲基安非他命。
    同日18時17分許，陳進連以其所有供己使用之門號00000000
    00號行動電話撥打游明滄持用之門號0000000000號行動電話
    ，約游明滄晚上至其住處交付甲基安非他命，游明滄遂於同
    日近20時許至陳進連上開住處，惟因陳進連與其女友業已施
    用部分甲基安非他命，數量不足，陳進連即告知游明滄下次
    再補與伊。嗣於99年3月13日14時33分許，陳進連以設於臺
    中縣大里市○○路168號「全家便利商店」之00-00000000號
    公共電話撥打游明滄持用之上開行動電話，約游明滄當晚至
    其住處交付甲基安非他命，游明滄於同日19至20時許依約前
    往陳進連住處，陳進連即交付數量不詳之甲基安非他命一小
    包與游明滄而完成交易，游明滄旋於當場以將甲基安非他命
    倒入吸食器內燒烤吸食之方式，施用甲基安非他命一次（游
    明滄涉犯施用第二級毒品犯行部分，由台灣台中地方法院另
    案判決）。
(二)、游明滄另於99年3月17日16時37分、50分及17時14分許，以
    門號0000000000號行動電話與陳進連所有之門號0000000000
    號行動電話聯繫，表示欲購買1000元之甲基安非他命，陳進
    連應允後，二人相約至臺中縣大里市○○○路與國光路口之
    85度C咖啡店（下稱85度C咖啡店或85度C）交易，陳進連旋
    即於同日17時至17時30分許攜帶甲基安非他命二小包（一包
    淨重0.2066公克，驗餘淨重0.2046公克，一包淨重0.0442公
    克，驗餘淨重0.0435公克）至約定地點，將甲基安非他命二
    小包販售與游明滄，游明滄則當場交付1000元與陳進連而完
    成交易。
二、嗣於同日17時45分許，游明滄因交通違規，為警在臺中縣大
    里市○○○路○段10號前攔查，經游明滄主動交出前開交易
    之甲基安非他命二包，因而循線查獲上情。
    理  由
一、按刑事訴訟法第159條之5第2項所規定：「當事人、代理人
    或辯護人於法院調查證據時，知有第159條第1項不得為證據
    之情形，而未於言詞辯論終結前聲明異議者，視為有前項之
    同意。」乃係基於證據資料愈豐富，愈有助於真實發現之理
    念，酌採當事人進行主義之證據處分權原則，並強化言詞辯
    論主義，透過當事人等到庭所為之法庭活動，在使訴訟程序
    順暢進行之要求下，承認傳聞證據於一定條件內，得具證據
    適格。此種「擬制同意」，因與同條第一項之明示同意有別
    ，實務上常見當事人等係以「無異議」或「沒有意見」表示
    之，斯時倘該證據資料之性質，已經辯護人閱卷而知悉，或
    自起訴書、判決書之記載而了解，或偵、審中經檢察官、審
    判長、受命法官、受託法官告知，或被告逕為認罪答辯或有
    類似之作為、情況，即可認該相關人員於調查證據之時，知
    情而合於擬制同意之要件（最高法院96年度臺上字第4174號
    判決意旨參照）。經查，證人游明滄於偵查中之陳述係被告
    以外之人於審判外之供述證據，檢察官、被告及其辯護人於
    本院均未對此部分之證據能力有所爭執，且迄至言詞辯論終
    結前亦未聲明異議，本院審酌上開證據資料製作時之情況，
    均無違法不當及證明力明顯過低之瑕疵，認為以之作為證據
    應屬適當，揆諸前開規定，均認有證據能力。
二、認定犯罪事實所憑之證據及其認定之理由：
    訊據被告固坦承門號0000000000號行動電門號自97年7月初
    至99年3月18日止均係伊本人持用，然矢口否認有何販賣第
    二級毒品之犯行，辯稱：99年3月5日到3月13日沒有賣毒品
    給游明滄，3月13日伊沒有和游明滄見面；99年3月17日伊係
    與游明滄一起合資購買甲基安非他命云云。
(一)、關於被告陳進連接續於99年3月5日、3月13日販賣第二級毒
    品予游明滄之犯行部分：
  1.證人游明滄於99年5月13日偵訊具結證稱：上述於99年3月5
    日18時許去陳進連住處購買安非他命1000元，並當場交付10
    00元給陳進連之供述屬實，並供述：陳進連家在大里市○○
    路的巷內，伊在99年3月5日下午4-5時許與陳進連聯絡購毒
    ，傍晚後才到陳進連家取毒品，當天以1000元買了一包安非
    他命，0000-000000於99年3月5日18時許該次通聯是要去陳
    進連家取毒品前先聯絡，當天被告拿給伊一包毒品，但是被
    告與其女友當場就先施用燒烤完了，錢也被被告拿去了，第
    2次在被告住處施用毒品，算是補5日那次的毒品，伊最後1
    次施用是在99年3月13日下午2時許在被告住處，以鋁箔紙燒
    烤方式施用甲基安非他命（見99毒偵1245卷第53頁、第52頁
    ），並於99年8月20日偵訊時具結證稱：上述於99年3月5日
    向陳進連購買毒品，並於3月13日在陳進連住處由陳進連將
    安非他命交給伊，伊直接在陳進連住處施用之供述屬實，並
    供述：99年3月5日下午3-4時左右，伊在吉馬電子遊戲場拿
    1000元給被告，當時沒有交付毒品，被告稱晚點會打電話予
    伊，才會有甲基安非他命，晚上6-7點左右被告撥打電話予
    伊約在被告住處，伊約7點多8點才到，看到被告與其女友在
    施用，被告說毒品不夠，下次再給伊，在3月13日晚上7-8
    時許，被告以公共電話打給伊，伊去被告住處，看到被告與
    其女友在施用，被告由小桌子下拿吸食器及一包甲基安非他
    命出來，先讓其女友施用，再拿一點點與伊施用，說這樣算
    之前1000元的毒品，伊很生氣就把該包甲基安非他命倒進吸
    食器施用後就回去了，故3月5日拿1000元給被告，直至3月
    13日才把毒品拿給伊，最後1次施用毒品即係3月13日晚上
    7-8時許在被告住處施用，14時許是聯絡時間（見99偵17898
    卷第85頁、第84頁），再於99年11月23日原審具結證稱：99
    年3月5日這次是要向陳進連買甲基安非他命，只是暫時沒拿
    到，直到99年3月13日晚上8時，陳進連才交付伊施用，99年
    3月5日有用伊所有0000-000000撥打陳連進所有0000-000000
    聯絡購買甲基安非他命事宜，最後一次施用甲基安非他命的
    時間為99年3月13日晚上8時（原審卷第64-65頁）等語。證
    人游明滄就購買之時間、地點、價格及交易方式（包含雙方
    使用之電話號碼）均能詳細描述，且互核一致。
  2.次查游明滄供述0000-000000於99年3月5日18時許該次通聯
    是要去陳進連家取毒品前先聯絡。而游明滄持用之00000000
    00號行動電話與被告持用之0000000000號行動電話於99年3
    月5日18時17分13秒確有通話紀錄，此有通聯紀錄可資佐證
    （見99偵17898卷第36頁），又游明滄持用門號0000-000000
    號於99年3月5日20時13分06秒之基地臺位置，與被告陳進連
    持用門號000 0-000000號同日20時14分22秒之基地臺位置，
    均為臺中縣大里市○里路22-38號7樓頂，此亦有通聯紀錄附
    卷可稽（見中縣霧警偵0000000000號卷第36頁、99偵17898
    卷第36-37頁），足證游明滄供述99年3月5日約7點多8點到
    被告住處與被告碰面等語，亦與事實相符而可採信。復查游
    明滄供述於99年3月13日14時許接到被告以公共電話聯，而
    於同日7-8時許去陳進連家中拿毒品（見17898號偵查卷第84
    頁），而游明滄持用之0000000000號行動電話與00-0000000
    0號公共電話，於99年3月13日14時33分41秒確有通話紀錄，
    此有通聯紀錄可考（見中縣霧警偵0000000000號卷第37頁）
    ，而該00-00000000號電話係設於臺中縣大里市○○路168號
    「全家便利商店」公話編號0000000號之公共電話，亦有公
    共電話查詢表一紙在卷可稽（見中縣霧警偵0000000000號卷
    第44頁），足以佐證游明滄上開供述於與事實相符，應堪採
    信。再者游明滄持用門號0000-000000號於99年3月13日17
    時28分49秒、19時57分、20時0分25秒，分別位於臺中縣大
    里市○○路565巷1之13號基地臺、國光路二段702、704、
    706號屋頂及臺中縣大里市○○里○○○路85號3樓樓頂基地
    臺附近，此有通聯紀錄可稽（見中縣霧警偵0000000000號卷
    第37-39頁），而臺中縣大里市○○里○○○路85號3樓樓頂
    ，復在被告所住之臺中市○里區○○路190巷3號地址附近，
    故依門號0000-00000 0號通聯紀錄，亦顯示證人游明滄於99
    年3月13日晚上7-8時許所在位置，確在被告住處附近，益證
    游明滄供述於99年3月13日晚上7-8時許至被告住處，亦足採
    信。此外，證人游明滄證稱伊於99年3月13日晚上7-8時許在
    被告住處施用第二級毒品安非他命，經游明滄於99年3月17
    日18時20分許經臺中縣警察局霧峰分局採驗尿液，呈現安非
    他命及甲基安非他命陽性反應，亦有詮昕科技股份有限公司
    濫用藥物尿液檢驗報告、採集尿液（送驗）採證同意書及臺
    中縣警察局霧峰分局尿液真實姓名對照表各一份附卷可考（
    中縣霧偵00000000 00號卷第19-20、99毒偵1245卷第29之1
    頁）。另查被告陳進連於偵訊時亦供稱：經朋友介紹認識游
    明滄，他有去伊住處施用毒品，也有與伊用電話聯絡（99毒
    偵1245 卷第64頁）等語。故被告陳進連接續於99年3月5日
    、3月13 日販賣第二級毒品予游明滄之犯行之事實，應堪認
    定。以上均足以補強證明游明滄之證述與事實相符。
  3.證人游明滄於原審雖改證稱：99年3月5日與陳進連「合資」
    向上手「宋先生」購買毒品云云（原審卷第63頁），惟游明
    滄未提出宋先生資料以實其說，已難遽信，且亦與被告陳進
    連偵查中供述其毒品係向綽號「小咪」或「阿輝」者購毒（
    99毒偵1245卷第64頁），大異其趣，遑論證人游明滄於原審
    經審判長詢以「有無與陳進連合資向小咪購買安非他命」等
    語，答稱「沒有，是向宋先生購買」云云（原審卷第67頁）
    ，是證人游明滄於原審翻異前詞，顯係事後串卸迴護被告之
    詞，而難以採信。
  4.依上論述，被告陳進連接續於99年3月5日、3月13日販賣第
    二級毒品予游明滄之犯行事證明確，被告所辯要係卸責之詞
    ，無足可採，其此部份犯行洵堪認定，應依法論科
(二)、關於被告陳進連於99年3月17日販賣第二級毒品予游明滄之
    犯行部分：
  1.游明滄於99年3月17日下午5時45分在大里市○○路○段遭警
    察攔查並查獲甲基安非他命二包，游明滄供稱伊係於99年3
    月17日下午3時許以0000000000號撥打其0000-000000號行動
    電話與被告陳進連其聯絡，約在85度C咖啡店見面，由游明
    滄向陳進連買1000元之甲基安非他命等情迭據證人游明滄於
    偵查中多次結證屬實（見99毒偵1245卷第16-17頁、99偵178
    98卷第85頁、第83-84頁）。
  2.次查游明滄於99年3月17日17時45分許為警攔查查獲二包白
    色粉末物品，經鑑驗均檢出甲基安非他命成分（一包淨重
    0.2066公克，驗餘淨重0.2046公克，一包淨重0.0442公克，
    驗餘淨重0.0435公克），此有行政院衛生署草屯療養院99
    年3月26日草療鑑字第第0000000000號鑑定書一份附卷可考
    （99毒偵1245卷第26頁）。
  3.游明滄於99年3月17日下午5時45分在大里市○○路○段遭警
    察攔查獲安非他命二包前，被告持用之0000-000000號行動
    電話與證人游明滄持用之0000-000000號行動電話於同日16
    時37分42秒、16時50分15秒、17時14分19秒均有通話紀錄，
    游明滄於該日16時37分42秒至17時05分54秒間均在臺中縣大
    里市○○路565巷1之13號基地臺附近，於17時14分19秒至17
    時32分33秒，則經過臺中市○區○○○路1213號11樓、臺中
    縣大里市○○路○段500號9樓、國光路2段212號、臺中縣大
    里市○○路9號10樓等基地臺乙情，均有通聯紀錄附卷可稽
    （見中縣霧警偵0000000000號卷第42-43頁、99偵17898卷第
    40頁），顯示游明滄於99年3月17日下午5時45分在大里市○
    ○路○段遭警察查獲甲基安非他命二包前，與被告陳進連密
    集通聯，游明滄確係往臺中縣大里市○○○路與國光路口方
    向行進，而被告持用之0000 -000000號行動電話17時14分19
    秒通話之基地臺位置為臺中縣大里市○里路22-38號7樓頂（
    99偵17898卷第40頁），亦顯示被告當時人在臺中縣大里市
    ，即雙方前揭約定之交易地點附近，均相刎合。
  4.即被告亦不否認有於上開時地交付游明滄二包安非他命，僅
    辯稱游明滄拿1,500元予伊，伊出資3,500元，共5千元合資
    購買後，伊才將合購之安非他命交予游明滄，並非販賣安非
    他命予游明滄云云。雖游明滄於原審證稱：伊於99年3月17
    日遭警方查扣之甲基安非他命，係伊拿錢給被告，在德芳南
    路那邊拿的，伊於下午3時許撥打手機與被告，稱伊身上有
    1500元要跟被告一起去喝酒，「酒」係代表甲基安非他命，
    錢就是要買的金額，伊在85度C交1500元給被告，被告出資
    約3500元，總共5000元要買半錢之甲基安非他命，伊有看到
    ，有看到陳進連把出資的錢拿出來算一算，叫伊在那邊等，
    不知道陳進連向何人購買，99年3月17日沒有看到陳進連的
    上手（見原審卷第61-62頁），惟其後又證稱：3月17日那次
    是拿1500元給陳進連要合資，陳進連拿二包給伊，那二包只
    是1000元的量，500元是陳進連說要修理機車，1000元本來
    只有一包，電話中說要合資，實際上是向陳進連購買，合資
    就是3月17日這次，我是出1500元，陳進連出3500元，沒有
    說要向何人購買，沒有說我可以分多少（原審卷第65頁），
    其後又證稱：99年3月17日是向陳進連購買毒品，伊於16 時
    37分、16時50分、17時14分撥打電話與陳進連聯繫購買安非
    他命的事情，伊聯絡後就到85度C，伊當場交付1000元給陳
    進連，陳進連說要去大里路，出去繞一下，回來之後才把二
    包安非他命交與伊（原審卷第66頁）云云。是游明滄對於原
    審就99年3月17日該次係向被告購買抑或與被告合資購買，
    或給付之金額（1000元或1500元）等情，說詞反覆，合資購
    毒之說已難遽信。又茍係合資購買毒品，證人游明滄理應知
    悉被告前往何處向何人購買毒品等情，且雙方亦理應按出資
    比例分配購得之毒品，且查：(1)證人游明滄於原審證稱：與
    被告於怨隙，交情不錯（原審卷第64頁反面），經核與被告
    於原審稱：游明滄與伊無仇恨等語（原審卷第27頁）相符，
    且雙方交情不錯，亦有被告於偵查中稱經朋友介紹認識游明
    滄，他有去伊住處施用毒品（99毒偵1245卷第64頁）等語足
    佐，足證證人游明滄與被告交情不錯且無仇恨，況若雙方係
    合資，則在被告願意無償代為購買毒品之情形下，證人游明
    滄又豈有恩將仇報、故意虛構誣指係向被告購買毒品之動機
    及可能？(2)被告倘單純無償受游明滄委託，代為購買毒品，
    應無隱瞞毒品來源之必要，然游明滄於原審證述「不知道陳
    進連向何人購買毒品」、「99年3月17日我沒有看到陳進連
    的上手」、「沒有說要向何人購買」（原審卷第62頁反面、
    第63頁、第65頁反面），既證人游明滄根本不知被告係向誰
    購買，合資之說，孰人能信？(3)且證人游明滄於原審雖證述
    伊出1500元，被告出資3500元，總共5000元要買半錢之甲基
    安非他命，然又稱「99年3月17日陳進連沒有帶電子磅秤」
    、「（檢察官問：如何確認你買的數量就是1500元？）大約
    看一下而已」、「我是出1500元、陳進連出3500元，沒有說
    我可以分多少」（原審卷第62頁、第65頁反面），亦與雙方
    理應按出資比例分配購得之毒品之常情相違；(4)又游明滄所
    稱自己出1500元，被告出資3500元，總共5000元該語，亦與
    被告陳進連於警詢稱：伊與游明滄雙方各出資1500元共3000
    元（中縣霧警偵0000000000卷第15頁）云云，並不相符。綜
    上論述，證人游明滄於原審翻異偵查中陳述而改稱與被告合
    資購買之說法，應為附和被告之詞，意在迴護不足採取，應
    以其在偵查中一致之陳述為真實可採。被告辯稱：99年3月
    17日係與游明滄合資購買毒品云云，亦係避重就輕之詞，不
    足採信。
  5.綜合上開補強證據，足以證明游明滄上開不利於被告之證詞
    ，與事實相符，堪予採信。是以證人游明滄所述99年3月17
    日17時至17時30分許間以100 0元向被告購得二包甲基安非
    他命，應屬真實無訛。
(三)、被告雖否認有販賣甲基安非他命牟利之行為，惟我國查緝販
    賣毒品海洛因、安非他命執法甚嚴，對於販賣毒品者尤科以
    重度刑責。又販賣毒品既係違法行為，當非可公然為之，亦
    無公定價格，且容易分裝並增減份量，而每次買賣之價量，
    可能隨時依雙方關係深淺、資力、需求量及對行情之認知、
    來源是否充裕、查緝是否嚴謹、購買者被查獲時供述購買對
    象之可能風險之評估等情形，而異其標準，非可一概而論；
    販賣之利得，除被告坦承犯行或價量俱臻明確外，委難察得
    實情，販賣之人從價差或量差中牟利之方式雖異，其意圖營
    利之販賣行為則同一。是以因毒品量微價高，取得不易，販
    賣者率有暴利可圖，苟非意圖販賣營利，一般人焉有可能甘
    冒販賣毒品之重度刑責而提供海洛因、安非他命予他人。被
    告與購毒者游明滄並無特別之親屬情誼，且游明滄亦證述向
    被告購買毒品甲基安非他命時，均有交付金錢之有償行為，
    復於99年8月20日偵訊時供述：3月13日被告在伊住處拿一點
    點與伊施用，說這樣算之前1000元的毒品，伊很生氣就把該
    包甲基安非他命倒進吸食器施用後就回去了（99偵17898卷
    第84頁），由此可知，證人游明滄亦有向被告買的安非他命
    「買貴了」之感，而被告如無相當利潤可圖，又豈有甘冒遭
    受重刑之風險將安非他命無償轉讓他人之理？足見被告於販
    售各該次毒品時，其主觀上確均有營利之意圖。被告所辯無
    營利意圖，自不足採。綜上說明，本件事證明確，被告販賣
    甲基安非他命與游明滄二次，並各得款1000元之犯行，均洵
    堪認定，應依法論科。
三、論罪科刑：
(一)、按甲基安非他命係毒品危害防制條例第2條第2項第2款所定
    之第二級毒品，不得非法持有、販賣。故核被告陳進連就事
    實欄一(一)、(二)所為，均係犯毒品危害防制條例第4條第2項之
    販賣第二級毒品罪。被告為販賣第二級毒品甲基安非他命而
    持有上開毒品之低度行為，分別為其嗣後販賣各該毒品之高
    度行為所吸收，均不另論罪。
(二)、次按「刑事法上所稱接續犯，係指數個在同時同地或密切接
    近之時地，侵害同一法益之行為，因各舉動之獨立性極為薄
    弱，依社會通念認為無法強行分開，乃將之包括視為一個行
    為之接續進行，給予單純一罪之刑法評價」、「刑法上所謂
    之『接續犯』，則係指行為人以單一之決意，於同時、同地
    或密切接近之時、地接續實施侵害同一法益之數行為，而各
    行為之獨立性極為薄弱，依一般社會健全觀念，在時間差距
    上，難以強行分開，在刑法評價上，以視為數個舉動之接續
    施行，合為包括之一行為予以評價，較為合理者而言」（最
    高法院99年度臺上字第1527號刑事判決、98年度臺上字第75
    13號裁判要旨參照），經查，被告陳連進如事實欄一、(一)所
    示部分，於密接之3月5日、3月13日，與同一對象二次相約
    於其住處為毒品交易，並於3月13日始交付毒品而完成毒品
    交易，則其二次相約為毒品交易之行為應係基於一個販賣交
    易犯意之密接行為，自應以一次販賣毒品既遂犯論處。
(三)、被告陳連進先後所犯二次販賣第二級毒品既遂罪，犯意各別
    、行為互殊，應分論併罰。
(四)、被告前於94年間，因違反毒品危害防制條例案件，經台灣台
    中地方法院判處有期徒刑10月確定，於96年1月12日縮刑期
    滿執行完畢，有臺灣高等法院被告前案紀錄表一份在卷可稽
    。被告於受徒刑之執行完畢後，5年以內故意再犯本件有期
    徒刑以上之罪，均為累犯，應各依刑法第47條第1項加重其
    刑，至法定刑為無期徒刑部分，依法不得加重。
(五)、按毒品危害防制條例第19條第1項規定，犯販賣、運輸毒品
    罪者，其犯罪所得之財物，均沒收之，係採義務沒收主義，
    故其犯罪所得之對價，不問其中成本若干，利潤多少，均應
    全部諭知沒收，以貫徹政府查禁煙毒之決心，並符立法本旨
    （最高法院95年度臺上字第3133號裁判要旨參照），被告販
    賣海洛因所得各1000元（共2000元），應依毒品危害防制條
    例第19條第1項規定於各該主刑項下分別宣告沒收之，如全
    部或一部不能沒收時，以其財產抵償之。又被告所有之不詳
    廠牌之行動電話一支（含門號0000-000000 號晶片卡一張）
    ，係被告二次對外販毒所使用之聯絡工具，被告亦自承該門
    號是伊申請，平日伊在使用，現在在伊父親那邊，沒有遺失
    ，搭配的行動電話廠牌忘記了等語（見99毒偵1245卷第64頁
    、原審卷第70頁），是該行動電話一支（含門號0000-00000
    0號晶片卡一張）雖未扣案，惟既無證據證明業已滅失，且
    係供犯本件販毒所用之物，亦應依毒品危害防制條例第19條
    第1項規定，分別於各該主文項下宣告沒收，並諭知如全部
    或一部無法沒收時，追徵其價額。末按毒品危害防制條例第
    18條第1項前段規定查獲之第一、二級毒品，不問屬於犯人
    與否，沒收銷燬之。其所稱查獲之毒品，係指犯人被查獲之
    毒品而言（最高法院98年度臺上字第1223號裁判要旨、98年
    度臺上字第3806號刑事判決參照）。原判決記載扣案之第二
    級毒品甲基安非他命二包（合計驗餘淨重0.2481公克），係
    游明滄於99年3月17日17時45分許，因交通違規，為警在臺
    中縣大里市○○○路○段10號前攔查，經游明滄主動交出。
    揆諸前揭判決意旨，上開甲基安非他命二包，自應於被查獲
    該毒品之犯人游明滄所犯之罪宣告沒收銷燬，爰不另為沒收
    銷燬之諭知，附此敘明。
四、原審認被告陳連進被訴於99年3月17日販賣第二級毒品之犯
    行，犯罪事證明確，予以論罪科刑，固非無見。惟查毒品危
    害防制條例第18條第1項前段規定查獲之第一、二級毒品，
    不問屬於犯人與否，沒收銷燬之。其所稱查獲之毒品，係指
    犯人被查獲之毒品而言（最高法院98年度臺上字第1223 號
    裁判要旨、98年度臺上字第3806號刑事判決參照）。原判決
    記載扣案之第二級毒品甲基安非他命二包（合計驗餘淨重0
    .2481公克），係游明滄於99年3月17日17時45分許因交通違
    規，為警在臺中縣大里市○○○路二段10號前攔查，經游明
    滄主動交出。上開甲基安非他命二包，自應於被查獲該毒品
    之犯人游明滄所犯之罪宣告沒收銷燬，且扣案之安非他命二
    包已於台灣台中地方法院99年度簡字第888號游明滄施用第
    二級毒品案件宣告沒收銷燬，有判決書影本附卷可稽，原判
    決竟於本件被告陳進連於99年3月17日所犯販賣第二級毒品
    罪宣告沒收銷燬，自非適法。被告陳連進否認有販賣安非他
    命犯行雖無理由，惟原判決此部份既有上開可議之處，應由
    本院將原判決關於陳進連被訴於99年3月17日販賣第二級毒
    品，暨定應執行刑部分撤銷改判，爰審酌被告前有違反麻醉
    藥品管理條例、施用毒品等前科，有前揭臺灣高等法院被告
    前案紀錄表份存卷可查，被告之素行難認良善。被告未能正
    視販賣毒品所帶來之危害以致觸犯重典，被告販賣毒品之對
    象游明滄原即有吸毒習慣，暨被告犯後未見悔意，態度難認
    良好等一切情狀，量處如主文第二項所示之主刑及從刑，以
    示懲儆。至於被告被訴於接續於99年3月5日、3月13日販賣
    第二級毒品予游明滄部分（即原判決犯罪事實壹、一部份）
    ，原審以被告陳進連販賣第二級毒品罪證明確，量處如原判
    決主文欄前段所示之刑，經核認事用法及量刑並無不合，被
    告上訴否認犯罪，核無理由，應予駁回，並就撤銷改判所處
    之刑與上訴駁回部份所處之刑，定其應執行刑如主文第四項
    所示。
據上論結，應依刑事訴訟法第368條、第369條第1項前段、第364
條、第299條第1項前段，毒品危害防制條例第4條第2項、第19條
第1項，刑法第11條前段、第47條第1項、第51條第5款、第9款，
判決如主文。
本案經檢察官李月治到庭執行職務。
中    華    民    國   100    年    4     月    14    日
            刑事第六庭    審判長法  官  李  文  雄
                                法  官  陳  如  玲
                                法  官  蔡 王 金 全
上列正本證明與原本無異。
如不服本判決應於收受送達後十日內向本院提出上訴書狀，其未
敘述上訴理由者，並得於提起上訴後十日內向本院補提理由書 (
均須按他造當事人之人數附繕本)「切勿逕送上級法院」。
                                書記官  金  珍  華
中    華    民    國   100    年    4     月    15    日
附錄論罪科刑法條：
毒品危害防制條例第4條第2項
製造、運輸、販賣第二級毒品者，處無期徒刑或七年以上有期徒
刑，得併科新臺幣一千萬元以下罰金。